臺灣桃園地方法院刑事判決　　　　　　　　　　　　九十二年度訴字第一六八五號
　　公　訴　人　臺灣桃園地方法院檢察署檢察官
　　被　　　告　乙○○
右列被告因違反毒品危害防制條例案件，經檢察官提起公訴（九十二年度毒偵緝字第
三六八號）及移
    主  文
乙○○連續施用第一級毒品，累犯，處有期徒刑拾月。扣案之第一級毒品海洛因壹包
（淨重零點肆玖公克）沒收銷燬之。又連續施用第二級毒品，累犯，處有期徒刑捌月
。扣案之第二級毒品安非他命壹包（毛重肆點貳公克）沒收銷燬之，扣案之吸食器壹
組沒收。應執行有期徒刑壹年伍月。扣案之第一級毒品海洛因壹包（淨重零點肆玖公
克）、第二級毒品安非他命壹包（毛重肆點貳公克），均沒收銷燬之，扣案之吸食器
壹組沒收。
    事  實
一、乙○○前於民國八十五年間分別因違反麻醉藥品管理條例案件及藥事法案件，經
    台灣高等法院及本院分別判處有期徒刑十月及八月確定，二罪接續執行至八十七
    年八月十日假釋期滿執行完畢。復因施用毒品案件，經本院裁定（八十七年毒聲
    字第一八五二號）送觀察、勒戒後，因認有繼續施用毒品傾向，經本院裁定（八
    十七年毒聲字第二二三九號）令入戒治處所施以強制戒治期滿，經台灣桃園地方
    法院檢察署檢察官於八十八年十一月四日，以八十八年度戒偵字第一八一號為不
    起訴處分確定。詎其仍不知悔改，又分別基於施用第一級毒品海洛因及第二級毒
    品安非他命之概括犯意，自九十一年八月間某日起至九十二年八月十五日止，在
    其位於桃園縣中壢市○○路二二九號二樓住處、台北縣新莊市○○路六八０號六
    樓之三等處，連續非法施用海洛因及安非他命各多次。嗣於九十一年十月五日十
    六時三十分許，在桃園縣中壢市○○○路○段三一二巷十號二樓當場查獲。又於
    九十一年十月十七日十六時三十分許，為警在乙○○前開住處當場查獲，並扣得
    其所有之毒品海洛因一包（淨重０．四九公克）、安非他命一包（毛重四．二公
    克）、其所有供其施用毒品安非他命所用之吸食器一組。復於九十一年十一月二
    十七日，乙○○經台灣桃園地方法院檢察署觀護人通知到署採尿送驗結果，亦呈
    安非他命類、甲基安非他命及嗎啡陽性反應。又於九十二年八月十六日三時五十
    分許，在台北市○○區○○路三段二號為警當場查獲。
二、案經桃園縣政府警察局中壢分局、大園分局移送臺灣桃園地方法院檢察署檢察官
    併自動檢舉偵查起訴及移送併辦。
    理  由
一、右開事實，業據被告乙○○於本院審理時供認不諱（見本院九十三年一月十三日
    審判筆錄），且被告於九十一年十月六日、九十一年十月十七日（按查獲之桃園
    縣政府警察局大園分局在所製作之被採尿人姓名編號對照表上誤載採尿時間為九
    十一年七月十八日，應予更正）、九十一年十一月二十七日、九十二年八月十六
    日四時許，分別經警採集其尿液送請鑑定結果，九十一年十月六日該次呈安非他
    命、嗎啡陽性反應，九十一年十月十七日該次呈安非他命陽性反應，九十一年十
    一月二十七日該次呈安非他命類、甲基安非他命及嗎啡陽性反應、九十二年八月
    十六日該次呈安非他命、甲基安非他命、嗎啡、可待因陽性反應一節，亦有桃園
    縣衛生局不法藥物尿液檢定書二份、台灣尖端先進生技醫藥股份有限公司濫用藥
    物檢驗中心濫用藥物檢驗報告一份、台北市立療養院煙毒尿液檢驗報告一份在卷
    可稽。而扣案之白粉一包經送請鑑定結果，確呈毒品海洛因成分（淨重０．四九
    公克），有法務部調查局調科壹字第０八０００五八二八號鑑定通知書一份附卷
    可佐，復有如事實欄所載之物扣案可證，堪認被告自白與事實相符，胥值採信。
    被告於五年內二犯毒品危害防制條例第十條之罪甚明。事證明確，被告犯行洵堪
    認定，應依法論科。
二、按被告乙○○行為後，毒品危害防制條例於九十二年七月九日經修正公布，並於
    九十三年一月九日生效，比較修正前後毒品危害防制條例第十條第一、二項之施
    用第一、二級毒品罪規定之結果均相同，對被告並無不利，惟依刑法第二條第一
    項前段規定，仍應適用裁判時即修正後之毒品危害防制條例第十條之施用第一、
    二級毒品罪論處，合先敘明。核被告乙○○所為，係犯修正後毒品危害防制條例
    第十條第一項之施用第一級毒品罪及同條例第十條第二項之施用第二級毒品罪。
    被告施用第一、二級毒品前之持有第一、二級毒品行為，本應以持有論，惟持有
    後進而施用，其持有之低度行為應被施用之高度行為所吸收，故不再論其非法持
    有第一、二級毒品罪。被告多次施用毒品海洛因及安非他命犯行，各時間緊接，
    方法相同，復均觸犯構成要件相同之罪名，均顯係基於概括犯意為之，依連續犯
    規定以施用第一級毒品一罪及施用第二級毒品一罪論。又所犯上開連續施用第一
    級毒品罪及連續施用第二級毒品罪，犯意各別，行為互殊，應分論併罰。查被告
    乙○○前於八十五年間分別因違反麻醉藥品管理條例案件及藥事法案件，經台灣
    高等法院及本院分別判處有期徒刑十月及八月確定，二罪接續執行至八十七年八
    月十日假釋期滿執行完畢等情，有卷附台灣高等法院被告全國前案紀錄表可按，
    其受有期徒刑之執行完畢後，五年以內再犯有期徒刑之罪，為累犯，依法遞加重
    其刑。爰審酌被告前經執行觀察、勒戒處分，猶不知悔改，仍有繼續施用毒品之
    行為，顯見其意志不堅，惟施用毒品係自戕之行為，尚無害及他人，及其犯後坦
    承犯行之態度等一切情狀，分別量處如主文所示之刑，並定應執行之刑。
三、扣案之第一級毒品海洛因一包（淨重０．四九公克）、第二級毒品安非他命一包
    （毛重四．二公克），為查獲之毒品，應依毒品危害防制條例第十八條第一項前
    段規定，分別在被告所犯施用第一、二級毒品罪名項下併予宣告沒收銷燬之。扣
    案之吸食器一組，為被告乙○○所有且係供其施用毒品安非他命所用之物，業據
    被告供陳甚明，應依刑法第三十八條第一項第二款規定，在被告所犯施用第二級
    毒品罪名項下併予宣告沒收。至被告於九十一年十月五日為警查獲該次同時扣得
    之毒品海洛因（毛重十．五公克）及安非他命（毛重四四．０八公克），雖為查
    獲之毒品，惟被告乙○○堅詞否認該等毒品為其所有，參諸該等毒品均係在另案
    被告甲○○位於桃園縣中壢市○○○路三一二巷十號二樓住處所查獲，甲○○本
    身亦有施用毒品之惡習，並因查獲該次而經本院裁定送觀察、勒戒（九十一年毒
    聲字第三四五七號），據此堪可認定該次查獲之毒品應屬甲○○所有無訛，是前
    述查扣之毒品即與本件被告施用毒品犯行無涉，為保全證據俾免沒收銷燬而滅失
    ，前述查扣之毒品宜由甲○○所涉毒品危害防制條例一案中另行處理，附此敘明
    。
四、末按本件非死刑、無期徒刑、最輕本刑為三年以上有期徒刑之罪或高等法院管轄
    第一審之案件，且被告乙○○於本院準備程序進行中自白犯罪（見本院九十三年
    一月十三日準備程序筆錄），本院爰依刑事訴訟法第二百七十三條之一第一項裁
    定由受命法官獨任審判，末此敘明。
據上論斷，應依刑事訴訟法第二百七十三條之一第一項、第二百九十九條第一項前段
，修正後毒品危害防制條例第十條第一項、第二項、第十八條第一項前段，刑法第十
一條前段、第二條第一項前段、第五十六條、第四十七條、第五十一條第五款、第三
十八條第一項第二款，判決如主文。
本案經檢察官鍾和憲到庭執行職務。
中      華      民      國      九十三      年      一    月    三十    日
        台灣桃園地方法院刑事第七庭
                                    法  官  林惠霞
右正本證明與原本無異。
如不服本判決，應於判決送達後十日內向本院提出上訴狀。
                                    書記官  陳恩如
中      華      民      國      九十三      年      二    月     四     日
附錄本案論罪科刑法條全文：
毒品危害防制條例第十條第一項：
施用第一級毒品者，處六月以上五年以下有期徒刑。
施用第二級毒品者，處三年以下有期徒刑。
